臺灣嘉義地方法院刑事判決　　　　　　　 93年度訴字第477號
公　訴　人　臺灣嘉義地方法院檢察署檢察官
被　　　告　庚○　　男　53歲.
上列被告因違反公司法等案件，經檢察官提起公訴（93年度偵緝
字第175號、第3363號、第3364號）暨移送併辦（93年度偵字第
2458號、第3367號、第7252號），本院判決如下：
    主  文
庚○共同以意圖為自己不法之所有，以詐術使人將本人之物交付
為常業，處有期徒刑貳年拾月；又明知為不實之事項，而使公務
員登載於職務上所掌之公文書，足以生損害於公眾，處有期徒刑
肆月；應執行有期徒刑參年。
    事  實
一、庚○於民國92年3月間，明知不詳姓名年籍之成年人洪姓男
    子、吳姓男子、張姓男子及黃姓女子等4人，欲虛設公司向
    不特定公司、商號詐騙貨品變賣圖利，仍應上開洪姓男子所
    邀，允以每月新臺幣（下同）25000元之代價，擔任人頭負
    責人，即與渠等4人共同基於以申請文件虛偽表明公司應收
    股款股東業已實際繳納收足而虛設公司及意圖為自己不法之
    所有，以詐術使人將本人之物交付為常業之犯意聯絡，於：
（一）92年3月間某日，由洪姓男子先向不知情之不詳屋主承租
      嘉義市○○里○○路279號1樓之房屋作為虛偽設立公司之
      籌備處及倉庫；
（二）92年5月21日，由吳姓男子偕同庚○以「泰贊興業有限公
      司籌備處庚○」之名義在嘉義市第一信用合作社開設帳號
      00000000000000號活期存款帳戶，並於當日存入現金100
      萬元，作為股東繳納股款之證明，嗣於翌日取得存款餘額
      證明書後，兩人再至嘉義市○○路149巷29號5樓5代客記
      帳業者辛○○執業處，由庚○簽具「董事願任同意書」及
      「泰贊興業有限公司章程」，連同「泰贊公司設立登記股
      東繳納股款明細表」等虛偽表明收足股款之申請文件，委
      託不知情之辛○○轉送「偉新會計師事務所」為設立登記
      資本額查核簽證後，代辦以庚○為負責人，址設嘉義市○○里○○路279號1樓之「泰贊興業有限公司」（以下簡稱
      泰贊公司）之公司設立登記（並由經濟部中部辦公室於92
      年5月27日核准設立）；旋於92年5月23日將該筆100萬元
      款項提領一空，而無繳納股款之實。
（三）92年6月27日，由庚○向不知情之屋主甲○○承租南投縣
      名間鄉三崙村口寮巷13號之7之房屋，作為泰贊公司存放
      進貨之倉庫；
（四）92年7月8日，庚○至嘉義市○○路278號復華銀行嘉義分
      行（前為亞太商業銀行）申領帳號00000-00號、戶名泰贊
      興業有限公司之支票存款帳戶，申領支票，供其等向被害
      公司、商號詐騙貨物時虛偽支付貨款之用；
（五）92年10月6日起，其等即尋找不特定公司、商號，先以少
      量訂貨並簽發可兌現之支票或交付現金以建立被害公司、
      商號對泰贊公司之信賴後，再於附表1所示之時間，以附
      表1所示之方式，先後向附表1所示之被害公司、商號訂貨
      ，並以「泰贊興業有限公司庚○」之名義簽發如附表2所
      示之復華銀行嘉義分行支票存款帳戶之支票，向各被害公
      司、商號佯稱作為支付貨款之用，或約定於一定期間過後
      付款，致各該公司、商號陷於錯誤，而依約將如附表1所
      示之貨物運交至泰贊公司設於嘉義市○○里○○路279號1
      樓或南投縣名間鄉三崙村口寮巷13號之7之倉庫，嗣前揭
      公司、商號所受領之支票於屆期後陸續均遭退票後或前往
      泰贊公司收款未果後，各該公司、商號始知受騙，惟其等
      已於92年11月16日、17日，委託不知情之不詳貨運行將前
      述倉庫內之存貨搬運一空，逃逸無蹤。其等即以此方式，
      向如附表1所示之公司、商號詐取如附表1所示之貨物，上
      開被害公司、商號共計受有總出貨價達0000000元之貨物
      損失，其等即恃此為生，而以之為常業。
二、庚○另基於使公務員登載不實之犯意，明知其國民
    未遺失或滅失，而係其前交由吳姓男子辦理虛設公司之用，
    竟於93年2月23日，至臺北縣蘆洲市○○路245號8樓臺北縣
    蘆洲市戶政事務所，填具「補領國民
    不詳時間在嘉義市遺（滅）失為由，向該所承辦
    補發國民身分證，使不知情之
    上所掌之
    之正確性。
三、案經臺灣嘉義地方法院檢察署檢察官偵查起訴。
    理  由
一、訊據被告庚○雖不否認曾於前開時、地前往辦理活期儲蓄存
    款帳戶、支票存款帳戶及簽署上開公司登記相關文件、房屋
    租賃契約等情，惟矢口否認有何參與虛設公司詐騙被害人財
    物之犯行，辯稱：伊在泰贊公司只負責煮飯、包裝茶葉，所
    有伊所簽名的文件都是吳姓男子蓋住內容讓伊簽名，不知道
    文件內容，亦不知吳姓男子等4人係以虛設公司之方式遂行
    詐騙被害人貨品變賣圖利云云。
二、經查：
（一）被告明知並參與泰贊公司虛偽設立暨詐騙被害公司、商號
      之貨物：
  １．證人辛○○到庭結證稱：「我有跟庚○說這些是要辦理公
      司登記的文件，庚○自己確認後就親自於文件上簽名。」
      、「（問：庚○在簽下董事願任同意書時，是否知道他要
      當董事長？）他應該知道，因為他都有確認過才親自簽名
      。」（詳見本院94年2月25日審判筆錄）；
  ２．又證人丁○○到庭證稱：「我是先把貨送到倉庫，再回公
      司請款，黃小姐進去拿票給在庭的被告（指庚○）蓋章才
      把票拿給我；庚○坐在裡面大張的桌子，外面還有小桌子
      ，黃小姐拿票進去給他蓋章，庚○看起來就像董事長。」
      （詳見本院94年2月15日審判筆錄）、證人即江記鋁銅金
      屬有限公司（下簡稱江記公司）負責人戊○○○證述：「
      我們分兩次送貨去泰贊公司，黃小姐都說要給老闆開支票
      ，就將票拿給庚○蓋章，再交給我們，庚○是在辦公室蓋
      章，卸貨時也是他帶我們去，他還指揮下貨，當時庚○的
      派頭看起來就是大老闆的樣子，跟現在（開庭時）差很多
      。」（詳見本院94年2月15日審判筆錄）、證人即益基塑
      膠工業股份有限公司（下簡稱益基公司）負責人癸○○結
      證稱：「第2次或第3次送貨到泰贊公司時有看到庚○，當
      時他還探頭出來跟我打招呼。」（詳見本院94年2月15日
      審判筆錄）；
　３．此外，復有嘉義市第一信用合作社泰贊公司籌備處庚○之
      對帳單（92年5月21日開戶存入現金100萬，92年5月23日隨
      即提領現金100萬）泰贊公司委任葉成茂會計師辦理資產
      負債表簽證事件委任書、泰贊公司設立登記資本額查核報
      告書、泰贊公司設立登記股東繳納股款明細表、泰贊公司
      資產負債表、代送文件委託書、泰贊公司設立登記預查名
      稱申請表、泰贊公司設立登記申請書、有限公司設立登記
      表、泰贊公司章程、復華銀行支票存款往來約定書、支票
      存款印鑑卡、開戶申請書、領取支票登記簿、嘉義市第一
      信用合作社泰贊公司活期存款存摺、存款存額證明書、開
      戶資料、印鑑卡、嘉義市政府營利事業登記證及董事願任
      同意書各1份（詳見93他字第572號卷第15頁至第35頁、93
      偵2458號卷第48頁至第67頁）及房屋租賃契約書1份（詳
      見93核退偵字第156號卷第34頁）附卷可稽；
  ４．參酌以上證據並衡諸常情，一般人對於銀行開戶、領取支
      票使用，必仔細核對，謹慎為之，尤其近年詐騙集團橫行
      ，若將自身資料、帳戶交予素不相識之他人使用，當知有
      參與犯罪之虞，何況簽具成立公司、願任董事等相關重要
      文件？而被告國小畢業，受過基本國民教育，且其前在臺
      北縣新莊市擔任保全員，歲齡又近中年，已富社會經驗，
      復依上開證人辛○○之證詞，被告曾親自確認過文件內容
      才簽署姓名，且公司設立登記所需簽署之相關文件非僅1
      份，更無於疏忽或無意中誤簽之可能，是被告所辯：吳姓
      內容等，顯與常情有違，為臨訟卸責之詞，委無可採；再
      依上開證人丁○○、戊○○○及癸○○所證，被告在泰贊
      公司不僅招待被害公司、商號卸貨，更當場簽立票據交付
      ，儼然董事樣貌，顯見被告不僅掛名負責人，更實際參與
      虛設公司以詐騙公司、商號之過程，且泰贊公司向被害人
      進貨種類繁多，與庚○自承所知泰贊公司之營業項目：「
      茶葉批發、買賣」毫無關連者，更所在多有，被告既在場
      指揮卸貨，對此悖於正常公司營運之情形諉為不知，孰能
      置信？其前揭所辯：伊在泰贊公司只負責煮飯、包裝茶葉
      ，其他伊都不知道云云，亦無足採。
（二）再查，被告及吳姓男子等人虛偽設立泰贊公司，租屋作為
      倉庫進貨並詐騙如附表1所示之被害公司、商號貨物之過
      程：
  １．業經證人即房屋出租人甲○○、證人丁○○、戊○○○、
      癸○○、證人即東大塑膠廠股份有限公司（下簡稱東大公
      司）業務員己○○、外務員乙○○、證人即建順紙器有限
      公司（下簡稱建順公司）廠長丙○○、證人即長陞裝修工
      程行（下簡稱長陞工程行）負責人丑○○、證人即大同綜
      合訊電股份有限公司豐原分公司豐北服務站（下簡稱大同
      訊電公司豐北站）站長寅○○、證人即允力科技股份有限
      公司（下簡稱允力公司）代理人子○○及證人即佳錩紙器
      股份有限公司（下簡稱佳錩公司）負責人壬○○證述綦詳
      （詳見92發查字第1413號卷第8頁、第16頁、93發查字第
      10 號卷第19頁至第28頁、93核退偵字第156號卷第14頁、
      第19頁、第25頁、93年偵緝字第175號卷第42頁、第72頁
      、第74頁、本院94年1月18日、94年2月15日、94年2月25
      日審判筆錄）；
  ２．並有泰贊公司於復華銀行退票紀錄及往來明細表（93年發
      查字第112號卷第34頁）、泰贊公司訂購單、益基公司送
      貨單、所收受之訂購單及支票（93發查字第10號卷第4頁
      至第6頁）、江記公司送貨單（93發查字第43號卷第28頁
      ）、江記公司所收受之訂購單、支票（93發查字第43號第
      6 頁至第8頁）東大公司出貨明細單、長陞工程行估價單
      、建順公司送貨單（93核退偵字第156號卷第39頁至第47
      頁）、大同訊電公司豐北站與泰贊公司合約書、大同訊電
      公司豐北站銷貨單、允力公司銷貨憑單、所收受之訂購單
      及支票（92發查字第1496號卷第3頁至第4頁、第29頁）、
      佳錩公司客戶對帳單、所收受之訂購單及支票（92年發查
      字第1413號卷第3頁至第5頁）、泰贊公司「黃永裕」、「
      張新泉」、「庚○」名片各1紙（93核退偵字第156號卷第
      35 頁、第46頁）等存卷足憑。
（三）被告使公務員登載不實部分：業經被告坦承不諱，並有其
      於93年2月23日至臺北縣蘆洲市戶政事務所補領國民身分
      證之申請書1份（93偵字第2458號卷第59頁）在卷足憑，
      被告自白既與事實相符，自得為證據，且堪採信。
（四）綜上所述，被告庚○所為前揭違反公司法、常業詐欺及使
      公務員登載不實等犯行，事證均臻明確，應堪認定。
三、
（一）按刑法上所謂常業犯，係指反覆以同種類行為為目的之社
      會活動之職業性犯罪而言，至於犯罪所得之多寡，是否恃
      此犯罪為唯一之謀生職業，則非所問，縱令兼有其他職業
      ，仍無礙於該常業犯罪之成立，又凡藉該犯罪以為日常謀
      生之職業，而有事實上之表現為已足，並不以犯罪時間之
      長短為標準，另亦不以營業對象須繁多為必要，亦不以營
      業時間之久暫及查扣之違法物品若干為判斷之絕對標準，
      苟其有恃犯罪維生之犯意，並實施犯行，即屬成立，最高
      法院85年台上字第510號判例要旨、92年度台上字第1224
      號判決要旨、92年度台上字第1501號判決要旨均可供參酌
      。觀諸被告庚○與吳姓男子等4人圖以虛設公司之方式遂
      行詐騙被害公司、商號貨品變賣圖利，犯罪計畫縝密，以
      其犯罪過程及獲利狀態以觀，俱見其從事詐騙犯行之規模
      甚鉅，短期內非法所得款項龐大，並非偶而為之的犯罪型
      態，顯係藉該犯罪以為日常謀生之職業甚明。
（二）是核被告庚○於事實欄一、（二）所為，係犯公司法第9
      條第1項之公司負責人，違反公司應收之股款，股東並未
      實際繳納，而以申請文件表明收足之規定之罪；於事實欄
      一、（一）、（三）至（五）所為，係犯刑法第340條之
      以意圖為自己不法之所有，以詐術使人將本人之物交付為
      常業罪；於事實欄二所為，係犯刑法第214條使公務員登
      載不實罪。原公訴檢察官以被告庚○所為係犯刑法第339
      條第1項之詐欺取財罪嫌，容有未洽，惟起訴事實相同，
      且經公訴蒞庭檢察官當庭變更起訴法條為同條第340條之
      常業詐欺罪，本院自毋庸爰引刑事訴訟法第300條變更起
      訴法條，附此敘明。
（三）庚○與不詳姓名年籍之成年人洪姓男子、吳姓男子、張姓
      有犯意聯絡及行為分擔，為共同正犯。
（四）被告庚○及上開吳姓男子等人利用不知情之偉新會計師事
      務所會計師葉成茂及代客記帳業者辛○○為上開虛設公司
      之犯行，核被告所為係違反公司法第9條第1項之公司負責
      人，違反公司應收之股款，股東並未實際繳納，而以申請
      文件表明收足罪之間接正犯；其等利用不知情之屋主出租
      房屋資為泰贊公司之進貨倉庫及利用不知情之貨運公司搬
      運貨物逃逸，核被告所為係常業詐欺罪之間接正犯。
（五）被告所犯前開違反公司法、常業詐欺2罪間，係以違反公
      司法規定之方法虛設公司，遂行其常業詐欺之目的，有方
      法結果之牽連關係，應依刑法第55條之規定，從1重之刑
      法第340條之以意圖為自己不法之所有，以詐術使人將本
      人之物交付為常業罪處斷。
（六）被告所犯常業詐欺與使公務員登載不實罪間，犯意各別，
      罪名不同，應分論併罰之。
（七）公訴人起訴事實雖未敘及被告庚○於泰贊公司詐騙附表1
      之編號4至9被害人之犯行（即檢察官移送併辦部分），然
      該部分事實與公訴人業已起訴之常業詐欺部分，既具有常
      業犯之實質上一罪關係，應為起訴效力所及，本院自應併
      與審究。
（八）爰審酌被告庚○不思從事正途營生，反以不法方式僥倖牟
      利，竟以虛設公司為手段，以申請文件虛偽表明公司應收
      股款股東業已實際繳納收足，致使主管機關審核公司設立
      登記之股款資料喪失正確性，亦妨害工商經濟發展，又藉
      此詐騙多家公司、商號受有如附表1所示之損害，迄今仍
      未為任何賠償，其所生損害甚鉅、被告犯後矢口否認違反
      公司法及常業詐欺部分犯行，態度非佳及其智識程度、生
      活狀況等一切情狀，量處如主文所示之刑，並定其應執行
      之刑，以示懲儆。
據上論斷，應依刑事訴訟法第299條第1項前段，公司法第9條第
1項前段，刑法第11條、第28條、第340條、第214條、第55條、
第51條第5款，判決如主文。
本案經檢察官柯文綾到庭執行職務
中　　華　　民　　國　　94　　年　　3 　　月　　31　　日
                  刑事第2庭
                    審判長法官  夏  金  郎
                          法官  盧  鳳  田
                          法官  陳  俞  婷
上列正本證明與原本無異。
如不服本判決，應於判決送達後10日內向本院提出上訴狀（應附
繕本）。告訴人或被害人如對於本判決不服者，應具備理由請求
檢察官上訴，其上訴期間之計算係以檢察官收受判決正本之日期
為準。
中　　華　　民　　國　　94　　年　　3 　　月　　31　　日
                          書記官  蕭  琪  男
附錄法條：
中華民國刑法第340條
以犯第339條之罪為常業者，處1年以上7年以下有期徒刑，得併
科5萬元以下罰金。
公司法第9條第1項
公司應收之股款，股東並未實際繳納，而以申請文件表明收足，
或股東雖已繳納而於登記後將股款發還股東，或任由股東收回者
，公司負責人各處5年以下有期徒刑、拘役或科或併科新臺幣50
萬元以上250萬元以下罰金。
中華民國刑法第214條
明知為不實之事項，而使公務員登載於職務上所掌之公文書，足
以生損害於公眾或他人者，處3年以下有期徒刑、拘役或500元以
下罰金。
  附表1 （註：詐騙總金額為0000000元。）
┌──┬─────────────────────────────────┐
│編號│  被害人  詐欺時間    詐欺地點      詐欺方法    損失貨物及價值    │
├──┼─────────────────────────────────┤
│1   │  江記公  92年10月7   係黃姓女子先  佯稱外銷之  青銅條3115公斤，  │
│    │  司      日及同年月  以傳真訂購單  用，並簽發  銅條4481公斤，總  │
│    │          30日傳真訂  方式，向彰化  泰贊公司支  貨款為513320元。  │
│    │          貨。並分3   市○○○路34  票2張，供                     │
│    │          次於92年10  9號江記公司   為貨款，惟                    │
│    │          、11月間收  訂貨，由該公  均退票。                      │
│    │          貨。        司負責人阮林                                │
│    │                      玉美分3次送                                 │
│    │                      貨至泰贊公司                                │
├──┼─────────────────────────────────┤
│2   │  益基公  92年10月24  係自稱「黃永  佯稱供作包  塑膠袋2000公斤    │
│    │  司      日傳真訂貨  裕」之男子以  裝茶葉之用  總價80099元。     │
│    │          。同年10、  傳真訂購單方  ，並由泰贊                    │
│    │          11月間，分  式，向嘉義縣  公司內一名                    │
│    │          4次收貨。   太保市南新里  女子交付泰                    │
│    │                      南埤路120巷6  贊公司之支                    │
│    │                      0號益基公司   票一張，供                    │
│    │                      訂貨，由該公  為貨款，惟                    │
│    │                      司實際負責人  已退票。                      │
│    │                      癸○○受理，                                │
│    │                      並分四次送貨                                │
│    │                      至泰贊公司。                                │
├──┼─────────────────────────────────┤
│3   │  丁○○  92年11月13  係自稱黃小姐  佯稱經營民  木質浴桶12只，    │
│    │          日訂貨及收  之女子至嘉義  宿之用，並  價值132000元。    │
│    │          貨。        市○區○○路  先於92年10                    │
│    │                      279號丁○○   月間，購入                    │
│    │                      經營之店內訂  浴桶一只，                    │
│    │                      貨，由丁○○  付票兌現。                    │
│    │                      於當日送貨至  後即訂購12                    │
│    │                      泰贊公司。    只木桶，惟                    │
│    │                                    交付之泰贊                    │
│    │                                    公司支票則                    │
│    │                                    退票。                        │
├──┼─────────────────────────────────┤
│4   │  佳錩公  92年10月6   係自稱姓張之  簽發泰贊公  紙箱貨品數批，    │
│    │  司      日起至同年  男子以傳真訂  司支票一張  總貨款為219610元。│
│    │          月15日止傳  購單之方式，  ，供作貨款                    │
│    │          真訂貨，佳  向嘉義市車店  ，惟遭退票                    │
│    │          錩公司於同  里興業西路40  。                            │
│    │          年10月間分  7號1樓佳錩公                                │
│    │          3次出貨。   司訂貨，該公                                │
│    │                      司分3次出貨                                 │
│    │                      至泰贊公司指                                │
│    │                      定地點。                                    │
├──┼─────────────────────────────────┤
│5   │  大同訊  92年10月22  係自稱「黃永  「黃永裕」  HP電腦主機、COMP  │
│    │  電豐北  日雙方簽訂  裕」之男子先   向寅○○佯 AQ LCD各六臺、富  │
│    │  站      買賣合約書  在臺中電腦展   稱其老闆林 士136行點陣印表   │
│    │          ，泰贊公司  售會中向藍廷   根開公司， 機二臺，LEXMARK   │
│    │          於同年月27  維稱欲購買電   需用電腦6  Z705四臺，總貨款  │
│    │          日收貨。    腦6臺，寅○○  臺，並由「 為236600元。      │
│    │                      嗣前往泰贊公   黃永裕」於                   │
│    │                      司與「黃永裕」 收貨後當場                   │
│    │                      洽談，並簽訂   交付泰贊公                   │
│    │                      買賣合約書，之 司支票一張                   │
│    │                      後由寅○○送貨 ，供作貨款                   │
│    │                      至泰贊公司交予 惟遭退票。                   │
│    │                      「黃永裕」簽收                              │
├──┼─────────────────────────────────┤
│6   │  允力公  92年10月31  係自稱姓張之  先於92年9   IBM手提電腦、IBM  │
│    │  司      日電話訂貨  男子以電話方  月間，購入  8倍光碟機各3臺，  │
│    │          ，並於同年  式，向嘉義市  手提電腦一  總貨款為119625元  │
│    │          11月3日收   西區○○街33  臺，付款正  。                │
│    │          貨。        1號2樓允力公  常，以取信                    │
│    │                      司訂貨，嗣該  允力公司。                    │
│    │                      公司依約出貨  後即訂購手                    │
│    │                      至泰贊公司。  提電腦及光                    │
│    │                                    碟機各3臺                     │
│    │                                    ，並簽發泰                    │
│    │                                    贊公司支票                    │
│    │                                    1張，供作                     │
│    │                                    貨款，惟遭                    │
│    │                                    退票。                        │
│    │                                                                  │
│    │                                                                  │
│    │                                                                  │
├──┼─────────────────────────────────┤
│7   │  東大公  92年10月28   自稱「陳榮芳 佯稱需用塑  黑色塑膠布400支   │
│    │  司      日訂貨，92   」以傳真訂購 膠布，惟東  ，總貨款114757元  │
│    │          年11月14日   單方式，向台 大公司前往  。                │
│    │          及同年11月   中市東區東英 收款時，被                    │
│    │          15日分2次    路629號東大  告等已逃逸                    │
│    │          收貨。       公司訂貨，由 無蹤。                        │
│    │                       該公司司機江                               │
│    │                       國豪分四次送                               │
│    │                       貨。                                       │
├──┼─────────────────────────────────┤
│8   │  長陞工  92年11月初   自稱「黃永裕 佯稱需用柚  柚木地板30坪，    │
│    │  程行    訂貨，同年   」之男子以電 木地板一批  總貨款76500元。   │
│    │          11月13日送   話向南投市中 ，並簽發泰                    │
│    │          貨。         興路178巷1號 贊公司支票                    │
│    │                       長陞工程行訂 1張，供為                     │
│    │                       貨，由丑○○ 貨款，惟遭                    │
│    │                       送貨。       退票。                        │
├──┼─────────────────────────────────┤
│9   │  建順公  92年11月4    自稱「黃永裕 佯稱訂購農  農用紙箱一批，    │
│    │  司      日訂貨，同   」之男子以電 用紙箱一批  總貨價145500元。  │
│    │          年月7日至    話向彰化縣北 ，惟丙○○                    │
│    │          15日分5次    斗鎮七星里民 前往收款時                    │
│    │          貨。         族路99巷50號 被告等均已                    │
│    │                       建順公司訂貨 逃逸無蹤。                    │
│    │                       ，由丙○○送                               │
│    │                       貨。                                       │
└──┴─────────────────────────────────┘
  附表2：泰贊公司交付被害公司、商號之貨款支票一覽表
┌──┬────┬───┬─────┬──────┬────┬──────┐
│編號│付款人  │帳號  │  票號    │票載發票日期│面額    │取得之被害人│
├──┼────┼───┼─────┼──────┼────┼──────┤
│1   │復華銀行│15759-│AC0000000 │92年12月13日│202787元│江記公司    │
├──┤嘉義分行│40    ├─────┼──────┼────┤            │
│2   │        │      │AC0000000 │92年12月30日│310533元│            │
├──┤        │      ├─────┼──────┼────┼──────┤
│3   │        │      │AC0000000 │92年11月16日│80099元 │益基公司    │
├──┤        │      ├─────┼──────┼────┼──────┤
│4   │        │      │AC0000000 │92年11月20日│132000元│丁○○      │
├──┤        │      ├─────┼──────┼────┼──────┤
│5   │        │      │AC0000000 │92年11月17日│219610元│佳錩公司    │
├──┤        │      ├─────┼──────┼────┼──────┤
│6   │        │      │AC0000000 │92年11月16日│236600元│大同訊電豐原│
│    │        │      │          │            │        │分公司      │
├──┤        │      ├─────┼──────┼────┼──────┤
│7   │        │      │AC0000000 │92年11月20日│119625元│允力公司    │
├──┤        │      ├─────┼──────┼────┼──────┤
│8   │        │      │AC0000000 │92年11月30日│76500元 │長陞工程行  │
└──┴────┴───┴─────┴──────┴────┴──────┘
